臺灣板橋地方法院刑事判決　　　　　　　 94年度易字第849號
公　訴　人　臺灣板橋地方法院檢察署檢察官
被　　　告　乙○○
上列被告因竊盜等案件，經檢察官提起公訴（94年度偵字第5246
號），嗣因被告就被訴事實為有罪之陳述，本院告知被告簡式審
判程序之旨，並聽取當事人之意見後，裁定改由受命法官獨任依
簡式審判程序進行，判決如下：
    主  文
乙○○攜帶兇器竊盜，累犯，處有期徒刑捌月，扣案之剪刀壹把
沒收；又損壞他人之自小客車，足以生損害於他人，累犯，處有
期徒刑參月；又對於公務員依法執行職務時，施強暴，累犯，處
有期徒刑柒月，扣案之剪刀壹把沒收。應執行有期徒刑壹年肆月
，扣案之剪刀壹把沒收。
    事  實
一、乙○○前因竊盜案件，經臺灣士林地方法院於民國91年11月
    21日以91年度簡字第1271號判處有期徒刑3 月，並於92年2
    月17日確定，嗣於92年11月28日執行完畢。
二、詎乙○○不知悔改，於94年3 月11日晚上11時許，在臺北縣
    土城市○○路29巷口，見丙○○所有之車牌號碼FN-1096 號
    自小客車停放於上址，無人注意之際，竟基於意圖為自己不
    法所有之竊盜犯意，持其所有之客觀上足對人之生命、身體
    、安全構成威脅，具有危險性之剪刀1 把，插進該車車門鑰
    匙孔，將該車車門開啟後，再進入車內以該剪刀啟動該車引
    擎，順利將該車駛離而竊取得手。嗣於同年月15日下午5 時
    40分許，其駕駛上開自小客車停放於臺北縣三峽鎮○○路10
    6 巷75號後山小路旁，因形跡可疑，經民眾向警方報案，警
    方據報後，即於同日下午5 時50分許（起訴書誤載為10分許
    ）由警員蔡志鴻、鍾大智、呂豪章及陳正中前來處理，上開
    警員先將所駕車牌號碼3A-4462 號自小客車斜停於乙○○所
    駕車輛左前方，以擋住乙○○駕車往前逃逸，並即下車表明
    警察身分，要求乙○○下車接受盤查，惟乙○○刻因違反職
    役之軍法案件遭通緝中，擔心為警緝獲，即未聽從指示下車
    接受盤查，且為求逃離現場，明知其後方30公尺左右恰有甲○○駕駛其所有之車牌號碼9P-1887 號自小客車前來，乙○○仍基於毀損之犯意，迅速向後倒車，遂撞及甲○○所駕車
    輛，致該車輛受有前保險桿、車頭燈、引擎蓋、水箱及前左
    右葉子板等處之損壞。乙○○所駕車輛撞及甲○○所駕車輛
    後，因引擎熄火，乙○○便再發動引擎，再將車輛往前疾駛
    ，衝撞警方所停放之上開自小客車，造成該自小客車之右側
    車身及左前車頭損壞（此節毀損部分未據告訴），乙○○所
    駕車輛並因此卡在山壁旁而無法前進。警員蔡志鴻見狀即衝
    至乙○○所駕車輛旁，並以手槍擊破該車輛左後車窗，伸手
    進車內打開駕駛座車門鎖，正將車門打開欲拉出乙○○時，
    乙○○即以上開剪刀抵住自己之喉頭揚言自殺，蔡志鴻遂進
    入車內欲阻止乙○○自殘，詎乙○○竟基於對執行職務公務
    員施強暴之犯意，持上開剪刀刺向蔡志鴻，以此方式對於公
    務員依法執行職務時施以強暴，致蔡志鴻受有左手掌第2 、
    5 掌骨鈍傷合併瘀腫及右手背鈍傷等傷害（傷害部分未據告
    訴），蔡志鴻見情況危急，連忙閃避，並朝乙○○之左大腿
    開槍射擊，乙○○左大腿中彈後，始就範為警逮捕，並扣得
    上開剪刀1 把。
三、案經甲○○訴由臺北縣政府警察局三峽分局報告臺灣板橋地
    方法院檢察署檢察官偵查起訴。
    理  由
壹、程序方面：
    按本件被告乙○○所犯係死刑、無期徒刑、最輕本刑為3 年
    以上有期徒刑以外之罪，其於準備程序就前揭被訴事實為有
    罪之陳述，經法官告知簡式審判程序之旨，並聽取其與公訴
    人之意見後，本院認無不得或不宜改依簡式審判程序進行之
    處，爰依刑事訴訟法第273 條之1 第1 項、第284 條之1 ，
    裁定本件由受命法官獨任進行簡式審判程序，合先敘明。
貳、實體方面：
  一、訊據被告乙○○對於前開時、地之犯罪事實均坦承不諱，
      核與其於警詢、偵查中所供大致相符，尚無矛盾或不合常
      情之處；又前揭車牌號碼FN-1096 號自小客車遭竊之事實
      ，亦據被害人丙○○於警詢中指明在卷（參見偵查卷第14
      頁），前揭車牌號碼9P-1887 號自小客車遭被告倒車時撞
      及，並受有前揭損壞等情，則據告訴人甲○○於警詢中陳
      明無訛（參見偵查卷第16頁），而被告前開多方躲避警方
      查緝，最後則以上述強暴方式對警員蔡志鴻施暴之事實，
      除有警方之搜索經過及結果陳報書、上開警員4 人所製作
      之報告各1 份在卷可稽外，並經證人即警員蔡志鴻、鍾大
      智、呂豪章於偵查中各自證述綦詳（參見偵查卷第69、70
      頁），此外本件復有警方之搜索扣押筆錄、扣押物品目錄
      表、車輛竊盜資料個別查詢報表、車籍作業系統查詢認可
      資料、贓物認領保管單、案發現場圖各1 份及診斷證明書
      2 紙、案發現場照片（含車損、人員受傷及前揭剪刀之照
      片）合計共24幀附卷為佐，復有前揭剪刀1 把扣案可憑。
      綜上所述，前開時、地之犯罪事實應認屬實，足徵被告所
      為之自白核與事實相符，其自白應可採信，是本件事證已
      臻明確，被告之犯行應堪認定。
  二、查被告持以行竊之前揭剪刀1 把，長度約20公分左右，為
      金屬製品，把柄部分另以塑膠包裹，刀刃可供剪裁使用，
      仍屬鋒利等情，業經本院當庭勘驗無訛（參見本院94年8
      月12日審判筆錄），故該剪刀應屬客觀上足對人之生命、
      身體、安全構成威脅，具有危險性之兇器無疑。被告攜帶
      該剪刀竊盜，核其所為，係犯刑法第321 條第1 項第3 款
      之攜帶兇器竊盜罪。被告損壞告訴人甲○○所有之前開車
      輛，致使該車輛之外形、特定目的之可用性，均顯有不良
      之改變，足以生損害於告訴人，核被告此部分所為，則係
      犯刑法第354 條損壞器物罪。又被告於警員依法執行職務
      時，以前開方式對警員施以強暴，核其此部分所為，則係
      犯刑法第135 條第1 項之對於執行職務公務員施強暴罪。
      被告所犯上開三罪間，犯意各別，罪名不同，應分論併罰
      之。被告前因竊盜案件，經臺灣士林地方法院於91年11月
      21 日 以91年度簡字第1271號判處有期徒刑3 月，並於92
      年2 月17日確定，嗣於92年11月28日執行完畢，此有臺灣
      高等法院被告前案紀錄表在卷可按，其受有期徒刑執行完
      畢，於5 年以內再犯本件最重本刑為有期徒刑以上之罪，
      均為累犯，應依刑法第47條規定，各加重其刑。
  三、本院審酌被告正值年輕力壯，本應依循正軌賺取財物，惟
      其竟不思正當途徑取財，反以攜帶兇器竊盜之方式，不法
      牟取前開車輛，除造成民眾權益受損外，亦使社會治安益
      形敗壞，而其於警員依法執行盤查時，除拒不接受盤查外
      ，並為逃避查緝，以前述方式毀壞告訴人之車輛，且對警
      員所駕車輛施以激烈衝撞，復持剪刀傷害警員，其所為顯
      已無視法令規章之存在，更係蔑視公權力之執行，自應受
      有相當程度之刑事非難，以正視聽；惟另考量被告於犯後
      即能坦承犯行，而其所竊取之前揭車輛業已發還被害人丙○○保管，所生實害已稍有減輕等一切情狀，酌情分別量
      處如主文所示之刑，並定其應執行之刑，以資懲儆。又扣
      案之剪刀1 把，係被告所有，且係供本件竊盜及妨害公務
      所用之物，業據被告於本院審理時供明在卷，爰依刑法第
      38條第1 項第2 款規定，併予宣告沒收。
據上論斷，應依刑事訴訟法第273 條之1 第1 項、第284 條之1
、第299 條第1 項前段，刑法第321 條第1 項第3 款、第354 條
、第135 條第1 項、第51條第5 款、第47條、第38條第1 項第2
款，罰金罰鍰提高標準條例第1 條前段，判決如主文。
本案經檢察官陳伯厚到庭執行職務。
中　　華　　民　　國　　94　　年　　8 　　月　　26　　日
                  刑事第十三庭  法　官  陳信旗
以上正本證明與原本無異。
如不服本判決，應於送達後10日內向本院提出上訴狀。
                                書記官  陳昭綾
中　　華　　民　　國　　94　　年　　8 　　月　　26　　日
附錄本判決論罪科刑之法條：
刑法第320條
    意圖為自己不法之所有或第三人不法之所有，而竊取他人之
    動產者，為竊盜罪，處5 年以下有期徒刑、拘役或5 百元以
    下罰金。
    意圖為自己或第三人不法之利益，而竊佔他人之不動產者，
    依前項之規定處斷。
    前2項之未遂犯罰之。
刑法第321條
    犯竊盜罪而有左列情形之一者，處6 月以上、5 年以下有期
    徒刑：
    一、於夜間侵入住宅或有人居住之建築物、船艦或隱匿其內
        而犯之者。
    二、毀越門扇、牆垣或其他安全設備而犯之者。
    三、攜帶兇器而犯之者。
    四、結夥3人以上而犯之者。
    五、乘火災、水災或其他災害之際而犯之者。
    六、在車站或埠頭而犯之者。
    前項之未遂犯罰之。
刑法第354條
    毀棄、損壞前2 條以外之他人之物或致令不堪用，足以生損
    害於公眾或他人者，處2 年以下有期徒刑、拘役或5 百元以
    下罰金。
刑法第135條
    對於公務員依法執行職務時，施強暴脅迫者，處3 年以下有
    期徒刑、拘役或3 百元以下罰金。
    意圖使公務員執行一定之職務或妨害其依法執行一定之職務
    或使公務員辭職，而施強暴脅迫者，亦同。
    犯前2 項之罪，因而致公務員於死者，處無期徒刑或7 年以
    上有期徒刑；致重傷者，處3 年以上、10年以下有期徒刑。
